臺灣高雄地方法院民事判決
110年度雄小字第3412號
原      告  聯邦商業銀行股份有限公司

法定代理人  李憲章  
訴訟代理人  陳家昱  
            黃靜美  
被      告  林圳成  
上列當事人間請求給付簽帳卡消費款事件，本院於民國111 年 3
月9日言詞辯論終結，判決如下：
    主      文
被告應給付原告新臺幣貳萬貳仟柒佰陸拾壹元，及自民國一○五
年六月三十日起至清償日止，按年息百分之十五計算之利息。
被告應給付原告新臺幣柒萬貳仟貳佰柒拾陸元，及自民國一○五
年六月三十日起至清償日止，按年息百分之十五計算之利息。
訴訟費用新臺幣壹仟元由被告負擔。
本判決得假執行。但被告如以新臺幣玖萬伍仟零參拾柒元為原告
供擔保，得免為假執行。
    事實及理由
一、原告主張：㈠被告前向原告申請信用卡使用，約定被告得持
    卡至特約商店簽帳消費，被告應於每月繳款截止日前繳納帳
    款，如有逾期清償，應按年息19.71％計付利息（自民國104 
    年9 月1 日起，利息改以年息15％計算）。詎被告至95年11
    月24日止共計22,761元之消費款及利息未按期給付，屢經催
    討，均置之不理。㈡被告向原告申請國民現金卡使用，借款
    利息依年息18.25 ％計算，如有遲延履行時，於遲延期間按
    年息20％給付遲延利息（自104 年9 月1 日起，利息改以年
    息15％計算）。詎被告自95年9月6日起即未依約履行繳款義
    務，尚積欠本金72,276元及利息未清償。爰依信用卡及現金
    卡契約之法律關係提起本件訴訟等語，並聲明：如主文第1 
    、2 項所示。
二、被告則以：對於積欠原告金額不爭執，但被告已向本院聲請
    更生等語資為抗辯。並聲明：原告之訴駁回。
三、原告主張之上開事實，業據提出與其所述相符之信用卡申請
    書、約定條款、
    信用記錄查詢、國民現金申請書暨約定條款及國民現金貸款
    融資查詢等件為證（本院卷第11至23頁），且被告對其確有
    積欠原告上開款項一節亦不爭執，故此部分事實已堪認定。
    被告雖抗辯如前，惟按消費者債務清理條例第48條第2 項規
    定：「法院裁定開始更生程序後，對於債務人不得開始或繼
    續訴訟及強制執行程序。但有擔保或有優先權之債權，不在
    此限」，自以法院裁定准許更生程序後，訴訟程序始不得開
    始或續行。本件被告雖已向本院聲請更生，然尚未經法院裁
    定准許，此業經本院調取111 年度司消債調字第43 號卷確
    認屬實，是本件訴訟程序並無不得開始或續行之情事。從而
    ，原告依信用卡、現金卡契約之法律關係，請求被告給付如
    主文第1 、2項所示之本金、利息，洵屬有據，應予准許。
四、本件係就民事訴訟法第436 條之8 適用小額訴訟程序所為被
    告敗訴之判決，依同法第436 條之20規定，應依職權宣告假
    執行，並依同法第436 條之23準用第436 條第2 項，適用同
    法第392 條第2 項規定，依職權宣告被告如預供擔保，得免
    為假執行。
五、結論：原告之訴為有理由。本件訴訟費用1,000 元，依民事
    訴訟法第78條規定，應由被告負擔。 
中　　華　　民　　國　　111 　年　　3 　　月　　23　　日
                    高雄簡易庭法　　官顏珮珊
以上正本係照原本作成。
如不服本判決，應於送達後20日內，向本院提出上訴狀並表明上
訴理由，如於本判決宣示後送達前提起上訴者，應於判決送達後
20日內補提上訴理由書（須附繕本）。　　　　　　　　　
中　　華　　民　　國　　111 　年　　3 　　月　　23　　日
                                書記官  林雅姿